臺灣士林地方法院刑事裁定　　　　　　 110年度聲字第1044號
聲　請　人　林佑彥


上列聲請人因聲請交付審判案件，不服本院於中華民國110 年9
月6 日所為之110 年度聲判字第98號刑事裁定，聲請回復原狀，
本院裁定如下：
    主  文
聲請駁回。
    理  由
一、聲請意旨略以：聲請人林佑彥對被告邵士原所犯搶奪案件聲
    請交付審判，前經本院110 年度聲判字第98號裁定以逾法定
    期間為由駁回其聲請，然聲請人未收到臺灣高等檢察署（下
    稱高檢署）處分書之寄存送達通知書，直至民國110 年8 月
    22日至警局領取另一件寄存送達之信件時，經警察告知有此
    文書，方於同日領取該處分書，既非因其過失遲誤上訴期間
    ，是依照刑事訴訟法第68條之規定聲請回復原狀等語。
二、按非因過失，遲誤上訴、抗告或聲請再審之期間，或聲請撤
    銷或變更審判長、受命法官、受託法官裁定或檢察官命令之
    期間者，於其原因消滅後5 日內，得聲請回復原狀；因遲誤
    上訴或抗告或聲請再審期間而聲請回復原狀者，應以書狀向
    原審法院為之；非因過失遲誤期間之原因及其消滅時期，應
    於書狀內釋明之；聲請回復原狀，應同時補行期間內應為之
    訴訟行為；又回復原狀之聲請，由受聲請之法院與補行之訴
    訟行為合併裁判之，刑事訴訟法第67條第1 項、第68條第1
    項前段、第2 項、第3 項、第69條第1 項前段定有明文。又
    送達於應受送達人之住居所、事務所或營業所，不獲會晤應
    受送達人，亦無受領文書之同居人或受僱人時，得將文書寄
    存送達地之自治機關或警察機關，並作送達通知書2 份，1
    份黏貼於應受送達人住居所、事務所或其就業處所門首，另
    1 份置於該送達處所信箱或其他適當位置，以為送達。寄存
    送達，自寄存之日起，經10日發生效力。為民事訴訟法第
    138 條第1 項、第2 項所明定。該等規定，依刑事訴訟法第
    62條規定，於刑事訴訟法準用之。故當送達人依此方式為送
    達判決書正本起，經10日即已生送達效力，上訴期間，亦自
    該送達之翌日起起算，至於應受送達人實際有無至警察機關
    領取判決，及至警察機關領得判決之時日為何，並非所問（
    最高法院87年度台上字第3310號判決意旨參照）。此外，聲
    請交付審判之期間為10日，自送達判決後起算，刑事訴訟法
    第258 條之1 第1 項亦有明文規定。
三、經查，聲請人自93年1 月20日起至110 年10月1 日間，均設
    籍於臺北市○○區○○路0 段000 號2 樓，此有本院110 年
    10月1 日查詢聲請人之個人戶籍資料（完整姓名）查詢結果
    1 紙在卷可稽；參以聲請人於本案歷次警詢時，均陳明設籍
    並居住於上址，有各該筆錄附卷可憑（見臺灣士林地方檢察
    署【下稱士林地檢署】110 年度他字第1684號卷第16頁、第
    19頁、第22頁），因而高檢署110 年度上聲議字第5714號處
    分書於110 年7 月30日送達上址，惟因無人收受處分書，乃
    寄存送達於臺北市政府警察局文山分局興隆派出所，自寄存
    翌日起算，經10日即110 年8 月9 日發生送達效力，此有高
    檢署送達證書1 份存卷可參（見士林地檢署110 年度偵字第
    9012號卷【下稱偵卷】第24頁）；又參聲諸請人於送達期間
    並無在監、在押之情形，此有臺灣高等法院在監在押全國紀
    錄表1 份附卷可稽，可知已生送達之效力，聲請交付審判之
    期間，即自該發生送達效力日之翌日即110 年8 月10日起算
    ，至於其後聲請人實際有無至警察機關領取該處分書，或至
    警察機關領得處分書之時日為何，均非所問，則被告遲至11
    0 年8 月31日方具狀向本院聲請交付審判，已逾法定期間甚
    明。
四、聲請人雖以其未收受寄存送達通知為由，聲請回復原狀。然
    查，上揭高檢署處分書之送達證書已明確載明將處分書正本
    乙件寄存於興隆派出所（興隆路2 段156 號），並作送達通
    知書兩份，一份黏貼於受送達人住居所、事務所、營業所或
    其就業處所門首，另一份置於該送達處所信箱或其他適當位
    置，且蓋有送達郵局日戳，以為送達，有送達證書為憑（見
    偵卷第24頁），可徵該處分書已合法送達至聲請人上揭戶籍
    地。參以聲請人於110 年9 月28日所提出刑事聲請回復原狀
    狀所載之住址，仍同為聲請人設於臺北市○○區○○路0 段
    000 號2 樓之戶籍地，且其前於刑事聲請再議狀中亦載為相
    同之地址。前經士林地檢署送達不起訴處分書時，同樣係寄
    存送達至該址，並經聲請人於110 年6 月20日21時17分由本
    人領取等情，有士林地檢署送達證書1 紙可佐（見偵卷第8
    頁）。準此，聲請人既未向士林地檢署或高檢署陳報其他送
    達地址，其戶籍地址亦迄今無變更情形，且聲請人確因實際
    居住上址並曾收受上揭不起訴處分文書，尚難認聲請人有何
    不可歸責於己之事由致不能收受送達之情事。聲請人雖稱其
    係於110 年8 月22日方至警局收受上開處分書，然依照上揭
    法文及判決之意旨，非以聲請人實際至警察機關領得判決之
    時作為起算時點，而係以寄存之日起經10日即視為聲請人已
    收受處分書並生合法送達效力，故聲請人所指，顯與法律規
    定之要件不合，自無理由。此外，聲請意旨復未載明有何非
    因其過失致遲誤期間之情事，堪認本件聲請交付審判期間之
    遲誤係因聲請人自己過失所致，不符合刑事訴訟法第67條「
    非因過失」之要件，聲請人猶執前詞向本院聲請回復原狀，
    顯屬無據，應予駁回。
五、依刑事訴訟法第220 條、第69條第1 項前段，裁定如主文。
中    華    民    國  110     年    10    月    4     日
                  刑事第六庭審判長法  官  雷雯華
　
                                  法  官  李建忠
　
                                  法  官  林哲安
以上正本證明與原本無異。
如不服本裁定應於送達後5日內向本院提出抗告狀。
                                  書記官  詹禾翊
中    華    民    國   110    年    10    月    8     日